sk-SK: LNB výstup: Dvojitý; Multifunkčný prepínač; Osem; Štvoritý; Jeden; Iné
fi: Lnb-lähtö: Kaksiosainen; Monikytkin; Okto; Neljä; Yksittäinen; Muu
nl: LNB-uitvoer: Dubbel; Multischakelaar; Octo; Quad; Single; Andere
sv: Lnb-utgång: Dubbel; Multibrytare; Okto; Quad; Enkel; Övrigt
zh-CN: LNB 输出: 双温区; 多路开关; 八路; 四倍; 单; 其他
fr: Sortie LNB: Double; Multi-switch; Octo; Quadruplé; Unique; Autre
lt-LT: LNB išvestis: Dviguba; Kelių jungiklių; Octo; Quad; Single; Kita
nb: Lnb-utgang: Dobbel; Multibryter; Okto; Quad; Enkel; Annet
bg-BG: LNB изход: Двоен; Мултипревключвател; Окто; Четворен; Единичен; Други
da: Lnb-udgang: Dobbelt; Multikontakt; Octo; Firdobbelt; Enkelt; Andet
ja: LNB出力: デュアル; マルチスイッチ; オクト; クアッド; シングル; その他
ko: LNB 출력: 듀얼; 멀티스위치; 옥토; 쿼드; 싱글; 기타
hr-HR: LNB izlaz: Dvojni; Višestruki prekidač; Okto; Kvad; Jednostruki; Ostalo
pt-BR: Saída LNB: Dual; Multi-interruptor; Octo; Quádrupla; Único; Outro
it: Uscita LNB: Doppie; Multi-switch; Ottagonale; Quattro; Singolo; Altro
es: Salida del LNB: Doble; Interruptor múltiple; Octo; Cuádruple; Individual; Otros
hu: LNB-kimenet: Kettős; Több kapcsoló; Nyolcszoros; Négyszeres; Egyszeres; Egyéb
en: LNB output: Dual; Multi-switch; Octo; Quad; Single; Other
sl-SI: Izhod LNB: Dvojni; Večkratno stikalo; Octo; Četverni; i; Drugo
de: LNB-Ausgang: Zwei; Multischalter; Octo; Vier; Einzel; Sonstiges
pl: Wyjście Lnb: Dual; Wieloprzełącznik; Okto; Quad; Singiel; Inne
zh-TW: 訊號集波器輸出: 雙重; 多功能訊號切換器; Octo; 四倍; 單倍; 其他
pt-PT: Saída LNB: Duplo; Multi-switch; Oito; Quádruplo; Único; Outro
ro-RO: Ieșire LNB: Dual; Multi-switch; Octo; Quad; Simplu; Altele
cs: Výstup satelitního konvertoru (LNB): Duální; Multipřepínač; Octo; Quad; Jedna funkce; Jiné
th: เอาท์พุท LNB: คู่; มัลติสวิตช์; Octo; แบบสี่เกลียว; แบบเดี่ยว; อื่นๆ
ru: Выход конвертера: Двойной; Мультипереключатель; Окто; Четверной; Одинарный; Другой
vi: Đầu ra Lnb: Hai nhiệt độ; Đa công tắc; Octo; Bốn; Đơn; Khác
el: Έξοδος LNB: Διπλός; Πολυδιακόπτης; Οκτώ; Τετραπλό; Μονό; Άλλο
tr: Lnb Çıkışı: Çift; Çoklu anahtar; Sekizli; Dörtlü; Tek; Diğer